臺灣板橋地方法院刑事判決　　　　　　　　　　　　　九十三年度訴字第九二三號
　　公　訴　人　臺灣板橋地方法院檢察署檢察官
　　被　　　告　甲○○
右列被告因違反毒品危害防制條例案件，經檢察官提起公訴（九十三年度核退毒偵字
第三一六號），經本院合議庭裁定改依簡式審判程序審理並判決如左：
    主  文
甲○○施用第一級毒品，處有期徒刑捌月。
扣案之第一級毒品海洛因壹包（驗餘淨重零點貳貳公克）沒收銷燬。
    事  實
一、甲○○前因施用毒品案件，經本院以九十年度毒聲字第二六五八號裁定送觀察、
    勒戒後，認有繼續施用毒品之傾向，由本院以九十年度毒聲字第三五七九號裁定
    令入戒治處所施以強制戒治一年，嗣經本院以九十一年度毒聲字第七五一號裁定
    停止強制戒治，所餘期間付保護管束，惟於保護管束期間，因違反保護管束應遵
    守之事項情節重大，復經本院以九十一年度毒聲字第二五八二號裁定撤銷停止戒
    治，令入戒治處所施以強制戒治，於民國九十二年七月十九日強制戒治期滿，並
    由臺灣板橋地方法院檢查署檢察官於九十二年八月二十九日以九十二年度戒毒偵
    字第二五六號為不起訴處分確定。猶不知悔改，基於施用第一級毒品海洛因之犯
    意與施用第二級毒品安非他命之概括犯意，先於九十三年二月六日，在臺北縣三
    峽鎮好樂迪ＫＴＶ內，以將安非他命置於玻璃球內用火燒烤吸食煙氣之方式，單
    獨施用安非他命一次，復於九十三年二月十日晚間，在臺北縣土城市雅庭汽車旅
    館內，以將海洛因與安非他命摻放在一起置於水煙斗內吸食之方式，同時施用海
    洛因與安非他命一次。嗣為警於九十三年二月十一日上午九時許，在臺北縣三峽
    鎮○○路○段四十九號前查獲，並扣得其所有供施用之第一級毒品海洛因一包（
    驗餘淨重零點二二公克）。
三、案經臺北縣政府警察局三峽分局移送臺灣板橋地方法院檢察署檢察官偵查起訴。
    理  由
一、右揭犯罪事實，業據被告甲○○於本院審理中坦承不諱，又被告於九十三年二月
    十一日中午十二時十分許為警查獲後採集其尿液送驗，呈鴉片類與安非他命類陽
    性反應，有臺灣檢驗科技股份有限公司九十三年二月十七日濫用藥物尿液檢驗報
    告乙紙附卷足稽，且有被告自承係其所有供施用之第一級毒品海洛因一包（驗餘
    淨重零點二二公克）扣案可證。又前開扣案之海洛因一包確含有第一級毒品海洛
    因之成分，驗餘淨重零點二二公克乙情，復有法務部調查局九十三年三月五日調
    科壹字第０六０００八０三三號鑑定通知書一紙在卷可佐，足認被告之自白與事
    實相符。另被告有事實欄所示之施用毒品前科，有臺灣板橋地方法院檢察署檢察
    官九十二年度戒毒偵字第二五六號不起訴處分書與臺灣高等法院被告全國前案紀
    錄表在卷可參。被告於強制戒治執行完畢釋放後，五年內再犯本件施用毒品之罪
    ，事證明確，洵堪認定。
二、按海洛因、安非他命分別係毒品危害防制條例第二條第二項第一款、第二款所稱
    之第一級、第二級毒品。核被告所為，係犯上開條例第十條第一項之施用第一級
    毒品罪及同條第二項之施用第二級毒品罪。被告持有第一級毒品海洛因、第二級
    毒品安非他命之行為，均為其施用之高度行為所吸收，不另論罪。又被告先後二
    次施用安非他命之犯行，時間緊接，方法相同，所犯係構成要件相同之罪，顯係
    基於概括犯意反覆為之，為連續犯，應依刑法第五十六條之規定論以一罪，並加
    重其刑。再被告於九十三年二月十日晚間，係以一吸食水煙斗之行為同時施用第
    一級毒品海洛因及第二級毒品安非他命，即係以一行為觸犯施用第一級、第二級
    毒品罪，為想像競合犯，應依刑法第五十五條之規定，從較重之施用第一級毒品
    罪處斷，公訴意旨認應分論併罰，尚有未洽，併此敘明。另公訴人起訴事實雖未
    敘及被告於九十二年二月六日施用第二級毒品安非他命之行為，然該部分與公訴
    人起訴之犯罪事實具有連續犯裁判上之一罪之關係，其一部起訴之效力及於全部
    ，本院自應併予審理。爰審酌被告前經觀察、勒戒與強制戒治，仍未能戒除毒癮
    ，戕害身心甚鉅，然犯後坦承犯行，態度良好，兼衡其施用毒品之次數、對社會
    所生危害、犯罪手段、動機等一切情狀，量處如主文所示之刑，以資懲儆。
三、扣案之第一級毒品海洛因一包（驗餘淨重零點二二公克），係查獲之毒品，不問
    屬於犯人與否，均應依毒品危害防制條例第十八條第一項前段之規定沒收銷燬之
    。
四、末按「除被告所犯為死刑、無期徒刑、最輕本刑為三年以上有期徒刑之罪或高等
    法院管轄第一審案件者外，於前條第一項程序進行中，被告先就被訴事實為有罪
    之陳述時，審判長得告知被告簡式審判程序之旨，並聽取當事人、代理人、辯護
    人及輔佐人之意見後，裁定進行簡式審判程序。」刑事訴訟法第二百七十三條之
    一第一項定有明文。查本件被告所犯毒品危害防制條例第十條第一、二項之施用
    第一、二級毒品罪，其法定刑分別為六月以上五年以下有期徒刑及三年以下有期
    徒刑之罪，非最輕本刑為三年以上有期徒刑之罪，且被告於本院九十三年六月十
    四日審判程序進行中，復就被訴之事實為有罪之陳述，經告知被告簡式審判程序
    之旨，被告及公訴人對於本件改依簡式審判程序審理亦均表示無意見，是本院即
    依前揭刑事訴訟法規定，裁定本件進行簡式審判程序，末此敘明。
據上論斷，應依刑事訴訟法第二百七十三條之一第一項、第二百九十九條第一項前段
，毒品危害防制條例第十條第一項、第二項、第十八條第一項前段，刑法第十一條前
段、第五十六條、第五十五條，判決如主文。
本案經檢察官李吉祥到庭執行職務。
中　　　華　　　民　　　國　　　九十三　　　年　　八  　月　　十一　　日
                                  臺灣板橋地方法院刑事第十二庭
                                      審判長法  官  許仕楓
                                            法　官  陳恒寬
                                            法  官  吳佳穎
右正本證明與原本無異。
如不服本判決，應於判決送達後十日內，向本院提出上訴狀。
                                            書記官  呂妍旻
中　　　華　　　民　　　國　　　九十三　　　年　　八  　月　　十一　　日
附錄本案論罪科刑法條全文：
毒品危害防制條例第十條
施用第一級毒品者，處六月以上五年以下有期徒刑。
施用第二級毒品者，處三年以下有期徒刑。
